臺灣新竹地方法院民事小額判決
109年度竹北小字第530號
原      告  旺旺友聯產物保險股份有限公司

法定代理人  劉自明  
訴訟代理人  劉育辰  
            黃永仁  
被      告  鄒永清  

上列當事人間請求損害賠償事件，本院於民國109年11月30日辯
論終結，判決如下：
    主  文
被告應給付原告新臺幣貳萬柒仟柒佰陸拾玖元，及自民國一○九
年十一月七日起至清償日止，按年息百分之五計算之利息。
訴訟費用新臺幣壹仟元由被告負擔。
本判決第一項得假執行。
    事實及理由
壹、程序方面
一、因侵權行為涉訟者，得由行為地之法院管轄，民事訴訟法第
    15條第1項定有明文。又所謂行為地，凡為一部實行行為或
    其一部行為結果發生之地皆屬之（最高法院56年台抗字第36
    9號判例要旨參照）。本件車禍發生地點為新竹縣竹北市嘉
    祥五街與光明六路東二段路口乙節，有新竹縣政府警察局竹
    北分局以民國109年10月13日竹縣北警交字第1090013551號
    函暨所檢附之道路交通事故相關資料在卷可參（見本院卷第
    20至28頁），是被告之住居所雖非在本院轄區，然因車禍發
    生之侵權行為地在新竹地區，依首開規定，本院對於本件訴
    訟自有管轄權。
二、又訴狀送達後，原告不得將原訴變更或追加他訴。但擴張或
    減縮應受判決事項之聲明者，不在此限；民事訴訟法第255
    條第1項第3款定有明文。經查，原告起訴時，原請求被告給
    付原告新臺幣（下同）4萬9,489元及法定遲延利息。嗣因減
    縮零件折舊費用，於言詞辯論期日當庭減縮請求金額為2萬7
    ,769元及法定遲延利息，參酌前開規定，應予准許。
三、本件被告經合法通知，無正當理由，未於言詞辯論期日到場
    ，核無民事訴訟法第386條所列各款情形，爰依原告之聲請
    ，由其一造辯論而為判決。
貳、實體方面
一、本件原告主張：被告於107年12月18日21時33分許，駕駛車
    牌號碼000-0000號自用小客車，在新竹縣竹北市嘉祥五街與
    光明六路東二段路口，因未保持行車安全距離而碰撞原告所
    承保、訴外人劉何月梅所有、並由訴外人吳忠諭駕駛之車牌
    號碼0000-00號自用小客車（下稱系爭車輛），致系爭車輛
    毀損，系爭車輛經送廠修復，修復費用計4 萬9,489元（含
    工資費用1萬2,236元、烤漆費用1萬3,120元及零件費用2萬4
    ,133元），原告已依保險契約給付被保險人，依保險法第53
    條第1 項之規定取得代位求償權；又系爭車輛修復費用扣除
    零件折舊後為2萬7,769元。為此，爰依侵權行為及保險代位
    之法律關係，提起本件訴訟。並聲明：被告應給付原告2萬7
    ,769元，及自起訴狀繕本送達翌日起至清償日止按年息5%計
    算之利息。
二、被告未於言詞辯論期日到場，亦未提出書狀作何聲明或陳述
    。
三、本院之判斷：
（一）原告主張之前開事實，業據其提出竹北分局道路交通事故
      當事人登記聯單、道路交通事故現場圖、行車執照、估價
      單、統一發票、任意險汽車保險理賠計算書、賠償給付同
      意書、車損照片及電子發票等件為證，並有新竹縣政府警
      察局竹北分局以109年10月13日竹縣北警交字第109001355
      1號函暨檢附之新竹縣政府警察局道路交通事故談話表、
      六家派出所道路交通事故談話表、道路交通事故初步分析
      研判表、道路交通事故調查報告表及事故現場照片等附卷
      可憑，核與原告主張之上開事實相符，而被告經合法通知
      ，未於言詞辯論期日到場，亦未提出準備書狀爭執，依民
      事訴訟法第280條第3項前段準用同條第1項前段規定，視
      同自認，是本院審酌原告提出之上開證據，堪認原告之主
      張為真實。
（二）按汽車行駛時，駕駛人應注意車前狀況，並隨時採取必要
      之安全措施，道路交通安全規則第94條第3 項定有明文。
      查，查本件交通事故發生時天候晴、夜間有照明、視線良
      好、無障礙物、號誌為紅燈，又被告於警詢時自承：我當
      時駕駛自小客車ASK-0770從光明六路東一段快車道由西向
      東直行駛，當時我停等紅燈，誤以為打了空檔，所以放開
      煞車時車向前移動，與對方車輛發生碰撞等語，有被告及
      訴外人吳忠諭之談話紀錄表、事故現場照片在卷可參（見
      本院卷第21至22頁、第28頁），是依其情節並無不能注意
      之情事，詎被告卻疏未注意車前狀況，以致其駕駛之肇事
      車輛前車頭因煞車不及向前追撞於該路口停等紅燈之系爭
      車輛正後方，致系爭車輛車尾受損，被告顯有過失，且系
      爭車輛之損害與被告之過失行為間具有相當因果關係，故
      被告就本件事故應負過失侵權行為責任，洵堪認定。
（三）次按因故意或過失，不法侵害他人之權利者，負損害賠償
      責任；汽車、機車或其他非依軌道行駛之動力車輛，在使
      用中加損害於他人者，駕駛人應賠償因此所生之損害；不
      法毀損他人之物者，被害人得請求賠償其物因毀損所減少
      之價值，民法第184條第1項前段、第191條之2本文、第19
      6條分別定有明文。而物被毀損時，被害人除得依民法第1
      96條之規定請求賠償外，並不排除民法第213條至第215條
      之適用，而依民法第196條請求賠償物被毀損所減少之價
      額，得以修復費用為估定之標準，但以必要者為限（例如
      ：修理材料以新品換舊品，應予折舊）（最高法院73年度
      台上字第1574號裁判意旨、最高法院77年度第9次民事庭
      會議決議參照）。又被保險人因保險人應負保險責任之損
      失發生，而對於第三人有損失賠償請求權者，保險人得於
      給付賠償金額後，代位行使被保險人對於第三人之請求權
      ，保險法第53條第1項亦定有明文。查，本件被告因前開
      過失肇事，致原告所承保之系爭車輛受有損害等情，已如
      前述，則被告自應就系爭車輛之損害負賠償責任。而系爭
      車輛因本件事故受損，其必要之修復費用共計4萬9,489元
      （含工資費用1萬2,236元、烤漆費用1萬3,120元及零件費
      用2萬4,133元），原告亦已依保險契約之約定賠付所承保
      之系爭車輛修復費用，業據原告提出估價單、統一發票及
      賠償給付同意書為證，揆諸前開說明，原告自得代位被保
      險人行使對被告之損害賠償請求權。惟系爭車輛係於101
      年4月出廠，有行車執照影本在卷可憑（見本院卷第12頁
      ），至本件事故發生時（即107年12月18日），已使用逾5
      年，依前揭說明，以新品換舊品而更換之零件，自應予以
      折舊，而本件原告既已依規定自行扣除上開零件費用之折
      舊金額後，再據以請求被告給付系爭車輛必要之修復費用
      2萬7,769元，且經本院依法核認無誤，則原告請求被告給
      付2萬7,769元，自屬有據。
（四）末按給付無確定期限者，債務人於債權人得請求給付時，
      經其催告而未為給付，自受催告時起，負遲延責任。其經
      債權人起訴而送達訴狀，或依督促程序送達支付命令，或
      為其他相類之行為者，與催告有同一之效力；遲延之債務
      ，以支付金錢為標的者，債權人得請求依法定利率計算之
      遲延利息。但約定利率較高者，仍從其約定利率；應付利
      息之債務，其利率未經約定，亦無法律可據者，週年利率
      為百分之5，民法第229條第2項、第233條第1項及第203條
      分別定有明文。據此，原告請求給付自起訴狀繕本送達翌
      日即109年11月7日（見本院卷第34頁）起至清償日止，按
      年息5%計算之利息，亦無不合，應予准許。
（五）從而，原告依侵權行為及保險代位之法律關係，請求被告
      給付2萬7,769元，及自109年11月7日起至清償日止，按年
      息5%計算之遲延利息，為有理由，應予准許。
四、本件係適用小額訴訟事件為被告敗訴之判決，爰依民事訴訟
    法第436之20條規定職權宣告假執行，並依民事訴訟法第436
    之19條第1項、第78條規定，於判決時確定訴訟費用1,000元
    ，應由被告負擔。
中　　華　　民　　國　　109 　年　　12　　月　　21　　日
                  竹北簡易庭  法　官　  張詠晶
以上正本，係照原本作成。
如對本判決上訴，須於判決送達後20日內向本院提出上訴狀。
如委任律師提起上訴者，應一併繳納上訴審裁判費。
中　　華　　民　　國　　109 　年　　12　　月　　22　　日
                              書記官　蔡美如